Inventaris van het archief van het Ministerie van Binnenlandse Zaken: Afdeling Binnenlands Bestuur: Registers van Gemeentebesturen, 1813-1936
Nationaal Archief, Den Haag
Ministerie van Binnenlandse Zaken: Afdeling Binnenlands Bestuur (Registers Burgemeesters)
BiZa / Gemeentebesturen
1813-1936
B24116
3.00 meter; 55 inventarisnummers.
Normale geschreven, getypte en gedrukte documenten, geen bijzondere handschriften.
Nationaal Archief, Den Haag
Ministerie van Binnenlandse Zaken / Afdeling Binnenlands Bestuur
De in deze inventaris beschreven registers bevatten gegevens over de benoeming en het ontslag van burgemeesters, wethouders, secretarissen en ontvangers uit de periode 1813 tot 1936. Ze zijn provinciaal ingedeeld en bevatten vermeldingen van Koninklijke besluiten, waarbij de functionarissen zijn benoemd en ontslagen. De registers lenen zich bij uitstek voor een onderzoek per provincie of per gemeente.
Archiefvorming
Geschiedenis van de archiefvormer
De registers zijn aangelegd bij de Afdeling Binnenlands Bestuur van het Ministerie van Binnenlandse Zaken. Omdat deze registers zo handig in het gebruik waren, zijn ze pas in eind 1994 overgebracht naar het Algemeen Rijksarchief.
Geschiedenis van het archiefbeheer
De verwerving van het archief
Overbrenging van een overheidsarchief
Inhoud en structuur van het archief
2.04
Inhoud
De in deze inventaris beschreven registers bevatten gegevens over de benoeming en het ontslag van burgemeesters, wethouders, secretarissen en ontvangers. Ze bevatten vermeldingen van Koninklijke besluiten, waarbij de functionarissen zijn benoemd en ontslagen. De registers lenen zich bij uitstek voor een onderzoek per provincie of per gemeente.
Ordening van het archief
De registers zijn provinciaal ingedeeld
Aanwijzingen voor de gebruiker
Openbaarheidsbeperkingen
Volledig openbaar.
Materiële beperkingen
Aanvraaginstructie
Openbare archiefstukken kunnen online worden aangevraagd en gereserveerd. U kunt dit ook via de terminals in de studiezaal van het Nationaal Archief doen. Om te kunnen reserveren dient u de volgende stappen te volgen:
U maakt een profiel aan op www.gahetna.nl, en logt vervolgens in
Via de archiefinventaris (alleen de beschrijvingen met rode nummers) selecteert u het gewenste archiefstuk door op de knop 'Reserveren' te klikken
In het volgende scherm geeft u aan op welke dag u het archiefstuk wilt inzien
Indien u zich bevindt in de studiezaal en een tafelnummer heeft ontvangen kunt u dit nummer vermelden. Als u geen tafelnummer heeft kunt u tafelnummer 777 laten staan
Vervolgens bevestigt u uw reservering door deze te versturen.
Verwant materiaal
Beschikbaarheid van kopieën
Beschrijving van de series en archiefbestanddelen
- Groningen
  - Register houdende namen, benoemingsdata en tractementen van leden van de plattelandsbesturen in de Provincie Groningen, 1813-1858; 1; 1 deel
  - Register houdende namen en benoemingsdata van leden van de stedelijke besturen in de provincie Groningen, 1822-1858; 2; 1 deel
  - Register houdende namen en benoemingsdata van burgemeester in de provincie Groningen, 1851-(1925); 3; 1 deel
  - Register houdende namen en benoemingsdata van burgemeesters en gemeentesecretarissen in de provincie Groningen, 1905-(1935); 4; 1 deel
  - Register houdende jaarwedden van burgemeesters, secretarissen, wethouders en ontvangers in de provincie Groningen, 1920-1925; 5; 1 deel
- Friesland
  - Register houdende namen, benoemingsdata en tractementen van leden van de plattelandsbesturen in de provincie Friesland, 1813-1858; 6; 1 deel
  - Register houdende namen en benoemingsdata van leden van de stedelijke besturen in de provincie Friesland, 1813-1858; 7; 1 deel
  - Register houdende namen en benoemingsdata van burgemeesters in de provincie Friesland, 1851-1925; 8; 1 deel
  - Register houdende namen en benoemingsdata van burgemeesters en gemeentesecretarissen in de provincie Friesland, 1905-(1936); 9; 1 deel
  - Register houdende jaarwedden van burgemeesters, secretarissen, wethouders en ontvangers in de provincie Friesland, (1919-1929); 10; 1 deel
- Drenthe
  - Register houdende namen, benoemingsdata en tractementen van leden van de plattelandsbesturen in de provincie Drenthe, 1813-1858; 11; 1 deel
  - Register houdende namen en benoemingsdata van de stedelijke besturen in de provincie Drenthe, 1813-1858; 12; 1 deel
  - Register houdende namen en benoemingsdata van burgemeesters in de provincie Drenthe, 1851-(1925); 13; 1 deel
  - Register houdende namen en benoemingsdata van burgemeesters en gemeentesecretarissen in de provincie Drenthe, 1851-(1936); 14; 1 deel
  - Register houdende jaarwedden van burgemeesters, secretarissen, wethouders en ontvangers in de provincie Drenthe, 1919-(1927); 15; 1 deel
- Overijssel
  - Register houdende namen, benoemingsdata en tractementen van leden van de plattelandsbesturen in de provincie Overijssel, 1813-1858; 16; 1 deel
  - Register houdende namen en benoemingsdata van de stedelijke besturen in de provincie Overijssel, 1813-1858; 17; 1 deel
  - Register houdende namen en benoemingsdata van burgemeesters in de provincie Overijssel, 1851-(1925); 18; 1 deel
  - Register houdende namen en benoemingsdata van burgemeesters en gemeentesecretarissen in de provincie Overijssel, 1851-(1936); 19; 1 deel
  - Register houdende jaarwedden van burgemeesters, secretarissen, wethouders en ontvangers in de provincie Overijssel, (1919-1929); 20; 1 deel
- Gelderland
  |Gelderland|zie inv.nrs. 51-54
- Utrecht
  - Register houdende namen, benoemingsdata en tractementen van leden van de plattelandsbesturen in de provincie Utrecht, 1813-1858; 21; 1 deel
  - Register houdende namen en benoemingsdata van leden van de stedelijke besturen in de provincie Utrecht, 1813-1858; 22; 1 deel
  - Register houdende namen en benoemingsdata van burgemeesters in de provincie Utrecht, 1851-(1925); 23; 1 deel
  - Register houdende namen en benoemingsdata van burgemeesters en gemeentesecretarissen in de provincie Utrecht, 1851-(1936); 24; 1 deel
  - Register houdende jaarwedden van burgemeesters, secretarissen, wethouders en ontvangers in de provincie Utrecht, (1919)-(1922); 25; 1 deel
- Noord-Holland
  - Register houdende namen, benoemingsdata en tractementen van leden van de plattelandsbesturen in de provincie Noord-Holland, 1813-1858; 26; 1 deel
  - Register houdende namen en benoemingsdata van leden van de stedelijke besturen in de provincie Noord-Holland, 1813-1858; 27; 1 deel
  - Register houdende namen en benoemingsdata van burgemeesters in de provincie Noord-Holland, 1851-(1925); 28; 1 deel
  - Register houdende namen en benoemingsdata van burgemeesters en gemeentesecretarissen in de provincie Noord-Holland, 1851-(1936); 29; 1 deel
  - Register houdende jaarwedden van burgemeesters, secretarissen, wethouders en ontvangers in de provincie Noord-Holland, (1921)-(1930); 30; 1 deel
- Zuid-Holland
  - Register houdende namen, benoemingsdata en tractementen van leden van de plattelandsbesturen in de provincie Zuid-Holland, 1813-1858; 31; 1 deel
  - Register houdende namen en benoemingsdata van leden van de stedelijke besturen in de provincie Zuid-Holland, 1813-1858; 32; 1 deel
  - Register houdende namen en benoemingsdata van burgemeesters in de provincie Zuid-Holland, 1851-(1925); 33; 1 deel
  - Register houdende namen en benoemingsdata van burgemeesters en gemeentesecretarissen in de provincie Zuid-Holland, 1851-(1935); 34; 1 deel
  - Register houdende jaarwedden van burgemeesters, secretarissen, wethouders en ontvangers in de provincie Zuid-Holland, (1919)-(1931); 35; 1 deel
- Zeeland
  - Register houdende namen, benoemingsdata en tractementen van leden van de plattelandsbesturen in de provincie Zeeland, 1813-1858; 36; 1 deel
  - Register houdende namen en benoemingsdata van leden van de stedelijke besturen in de provincie Zeeland, 1813-1858; 37; 1 deel
  - Register houdende namen en benoemingsdata van burgemeesters in de provincie Zeeland, 1851-(1925); 38; 1 deel
  - Register houdende namen en benoemingsdata van burgemeesters en gemeentesecretarissen in de provincie Zeeland, 1851-(1936); 39; 1 deel
  - Register houdende jaarwedden van burgemeesters, secretarissen, wethouders en ontvangers in de provincie Zeeland, 1919-(1930); 40; 1 deel
- Noord-Brabant
  - Register houdende namen, benoemingsdata en tractementen van leden van de plattelandsbesturen in de provincie Noord-Brabant, 1813-1858; 41; 1 deel
  - Register houdende namen en benoemingsdata van leden van de stedelijke besturen in de provincie Noord-Brabant, 1813-1858; 42; 1 deel
  - Register houdende namen en benoemingsdata van burgemeesters in de provincie Noord-Brabant, 1851-(1925); 43; 1 deel
  - Register houdende namen en benoemingsdata van burgemeesters en gemeentesecretarissen in de provincie Noord-Brabant, 1851-(1936); 44; 1 deel
  - Register houdende jaarwedden van burgemeesters, secretarissen, wethouders en ontvangers in de provincie Noord-Brabant, 1919-(1929); 45; 1 deel
- Limburg
  - Register houdende namen, benoemingsdata en tractementen van leden van de plattelandsbesturen in de provincie Limburg, 1813-1858; 46; 1 deel
  - Register houdende namen en benoemingsdata van leden van de stedelijke besturen in de provincie Limburg, 1813-1858; 47; 1 deel
  - Register houdende namen en benoemingsdata van burgemeesters in de provincie Limburg, 1851-(1925); 48; 1 deel
  - Register houdende namen en benoemingsdata van burgemeesters en secretarissen in de provincie Limburg, 1851-(1936); 49; 1 deel
  - Register houdende jaarwedden van burgemeesters, secretarissen, wethouders en ontvangers in de provincie Limburg, 1919-(1929); 50; 1 deel
- Gelderland
  - Register houdende namen en benoemingsdata van leden van de stedelijke besturen in de provincie Gelderland, 1813-1858; 51; 1 deel
  - Register houdende namen en benoemingsdata van burgemeesters in de provincie Gelderland, 1851-(1925); 52; 1 deel
  - Register houdende namen en benoemingsdata van burgemeesters en secretarissen in de provincie Gelderland, 1851-(1936); 53; 1 deel
  - Register houdende jaarwedden van burgemeesters, secretarissen, wethouders en ontvangers in de provincie Gelderland, 1919-(1929); 54; 1 deel
- Provinciebesturen
  - Register van benoemingen van Commissarissen des Konings, griffiers en Gedeputeerde Staten., 1850-1879.; 55; 1 deel